臺灣嘉義地方法院民事裁定
110年度家聲抗字第15號
抗  告  人  謝嘉榮  


            謝嘉興  



            謝嘉忠  


相  對  人  謝溪湖  


上列抗告人與相對人間監護宣告事件，抗告人對於民國110年3月
31日本院109年度監宣字第274號民事裁定提起抗告，本院合議庭
裁定如下：
     主      文
一、原裁定主文第二項、第三項，均廢棄。
二、選定謝嘉興（男，民國○○○年○月○○○日生，身分證統
    一編號：Z○○○○○○○○○號）為相對人即受監護宣告
    之人謝溪湖（男，民國○○○年○○月○日生，身分證統一
　　編號：Z○○○○○○○○○號）之監護人。
三、指定謝嘉榮（男，民國○○○年○月○○○日生，身分證統
    一編號：Z○○○○○○○○○號）、謝嘉忠（男，民國○○年○○月○日
    生，身分證統一編號：Z○○○○○○○○○號）共同為相對人之會同
    開具財產清冊之人。
四、原審聲請程序費用及抗告程序費用各新臺幣壹仟元均由相對
    人負擔。
     理      由
一、抗告人謝嘉榮於原審聲請意旨略以：抗告人謝嘉興、謝嘉榮
    、謝嘉忠（以下合稱謝嘉興等3人，個別逕稱其姓名）為相
    對人謝溪湖（以下逕稱為相對人）之子，相對人因失智致不
    能為意思表示、受意思表示或辨識其意思表示之效果，應受
    監護宣告，並選定謝嘉興等3人為相對人之共同監護人，指
    定謝嘉興之配偶夏詩真（以下逕稱其姓名）為會同開具財產
    清冊之人等語。
二、原審經審驗相對人之精神狀況，並審酌佛教慈濟醫療財團法
    人大林慈濟醫院精神科醫師蔡宗晃之鑑定結果，認為相對人
    中度失智症，已達受監護宣告之程度，並參酌抗告人謝嘉興
    等3人、夏詩真之意願及意見、相對人現受照顧情形等因素
    ，選任抗告人等3人共同擔任相對人之監護人，及指定夏詩
    真為會同開具財產清冊之人，裁定如原審主文所示。
三、抗告意旨略以：謝嘉興等3人於原審時，未能考量3人分別居
    住新北市、高雄市及嘉義縣，工作性質不一，於辦理相對人
    相關事項時，謝嘉興等3人會合、請假將有困難，為相對人
    之最佳利益，經謝嘉興等3人共同商議後，認應選定謝嘉興
    為相對人之監護人，並指定謝嘉榮、謝嘉忠共同為會同開具
    財產清冊之人等語。並聲明：（一）原裁定主文第2、3項廢
    棄。（二）選定謝嘉興為相對人之監護人，並指定謝嘉榮、
    謝嘉忠共同為會同開具財產清冊之人。
四、按受監護宣告之人應置監護人。法院為監護之宣告時，應依
    職權就配偶、四親等內之親屬、最近一年有同居事實之其他
    親屬、主管機關、社會福利機構或其他適當之人選定一人或
    數人為監護人，並同時指定會同開具財產清冊之人。又法院
    選定監護人時，應依受監護宣告之人之最佳利益，優先考量
    受監護宣告之人之意見，審酌一切情狀，並注意下列事項：
    (一)受監護宣告之人之身心狀態與生活及財產狀況。(二)受
    監護宣告之人與其配偶、子女或其他共同生活之人間之情感
    狀況。(三)監護人之職業、經歷、意見及其與受監護宣告之
    人之利害關係。(四)法人為監護人時，其事業之種類與內容
    ，法人及其代表人與受監護宣告之人之利害關係，民法第11
    10條、第1111條第1項、第1111條之1分別定有明文。
五、經查：
（一）相對人因失智致不能為意思表示或受意思表示，或不能辨
      識其意思表示之效果，經原審裁定宣告為受監護宣告之人
　　　，抗告人謝嘉興等3人就此部分均未提起抗告，是本件抗
      告僅就選定監護人及指定會同開具財產清冊之人部分為審
      酌，合先敘明。
（二）本院審酌相對人除謝嘉興等3人外，無其餘子女，而謝嘉
      興等3人於抗告狀及本院調查時均自陳分住不同縣、市，
      工作性質不同，若相對人日後有緊急事務需共同決定，恐
      因3人無法及時商議而有延誤之虞等語，另衡酌抗告人謝
      嘉興願意擔任相對人之監護人，抗告人謝嘉榮、謝嘉忠願
      共同擔任會同開具財產清冊之人，有戶籍謄本、親屬會議
      記錄在卷可證，併參謝嘉興等3人與相對人為父子關係，
      彼此間應具有一定之信賴感及依附感，堪信由謝嘉興擔任
      相對人之監護人，謝嘉榮、謝嘉忠共同擔任會同開具財產
      清冊之人，應符合相對人之最佳利益。
六、綜上所述，原審選任謝嘉興等3人共同為相對人之監護人，
　　及指定夏詩真為會同財產清冊之人，尚有未洽，抗告意旨指
　　摘原裁定上開部分不當，求予廢棄改判，為有理由，爰廢棄
　　原裁定第2項、第3項，並改裁定如主文第2項、第3項所示。
七、據上論結，本件抗告為有理由，依家事事件法第97條、第16
　　4條第2項，非訟事件法第46條、第21條第2項，民事訴訟法
    第492條、第95條、第87條第1項，裁定如主文。

中　　華　　民　　國　　110 　年　　8 　　月　　6 　　日
                  家事法庭  審判長法  官  洪挺梧
　　　　　　　　　
                                  法  官  李文輝
　　　　　　　　　　　　　　　　　
                                  法  官  黃仁勇
以上正本係照原本作成。
本裁定除以適用法規顯有錯誤為理由，不得再抗告。如提起再抗
告，應於收受送達後10日內向本院提出再抗告狀（須附繕本一份
及繳納再抗告裁判費新臺幣1000元），並應同時表明再抗告理由
。如提起再抗告，須委任律師或具有律師資格之人之委任狀。
中　　華　　民　　國　　110 　年　　8 　　月　　6 　　日
                                  書記官  黃郁萍